SYAHRUL SAFARILA

Cianjur, Jawa Barat • 0821-1769-4132 • <u>sysafarila.official@gmail.com</u> <u>www.sysafarila.my.id</u>

PROFIL

Saya merupakan lulusan baru dari Universitas Putra Indonesia, Program Studi Teknik Informatika (S1), tahun 2024. Saya memiliki pengalaman lebih dari 3 tahun sebagai programmer, baik secara individu maupun dalam tim. Saat ini, saya terbuka untuk setiap kesempatan kerja, baik di dalam maupun di luar bidang keahlian saya, dengan tujuan memperluas pengalaman serta membangun relasi baru. Saya juga bersedia untuk pindah domisili sesuai dengan kebutuhan pekerjaan.

PENGALAMAN

SMA Negeri 2 Cibinong - Full-Stack Developer

September 2024 - Oktober 2024

- · Rebuild keseluruhan sistem website.
- Merancang sistem Back-end, personalisasi desain website dan admin panel.
- Deploy website ke hosting provider.

PT. Purnama Indonesia - Full-Stack Developer

Juli 2023 - Februari 2024

- · Merancang dan membangun sistem website.
- · Membuat endpoint API untuk aplikasi android.
- · Melakukan deployment ke hosting provider.

Paragraphics.co - Front-End Developer

November 2023

- Implementasi desain dari Figma ke HTML dengan Tailwind CSS (Slicing).
- Membuat komponen Blade untuk digunakan pada framework Laravel.

Selengkapnya cek www.sysafarila.my.id

PENDIDIKAN

Universitas Putra Indonesia

2020 - 2024

Sarjana Teknik Informatika

- Skripsi "Rancang Bangun Sistem *Key Performance Indicators* (KPI) Untuk Karyawan Berbasis *Website* Studi Kasus Universitas Putra Indonesia".
- IPK/GPA 3.89

INFORMASI TAMBAHAN

- **Teknikal Skil:** Full-Stack Developer, PHP, JavaScript/TypeScript, React.JS, Tailwind/Bootstrap CSS, MySQL/NoSQL, Automation Testing, Database design, DevOps, GIT version control, Project Management, Docker, CI/CD.
- Familiar dengan: Sistem operasi Linux/Windows, Amazon Web Services(AWS), Microsoft Office.
- Bahasa: Inggris, Indonesia, Sunda.